臺灣新竹地方法院民事簡易判決
111年度竹北簡字第179號
原      告  許東枝  
被      告  郭裕杰  
上列當事人間損害賠償事件，經原告提起刑事附帶民事訴訟，由
本院刑事庭裁定移送前來（111年度竹簡附民字第6號），本院於
民國111年5月12日辯論終結，判決如下：     
    主　　　文
被告應給付原告新臺幣柒拾柒萬伍仟元，及自民國一一一年一月
十八日起至清償日止，按年息百分之五計算之利息。
本判決得假執行。
    事實及理由
壹、程序方面： 　　
    本件原告經合法通知，未於言詞辯論期日到場，核無民事訴
    訟法第386條各款所列情形，爰依被告之聲請，准由其一造
    辯論而為判決。
貳、實體方面： 
一、原告主張： 
㈠、被告可預見將金融帳戶交予他人使用，可能作為掩飾或隱匿他人
    實施詐欺犯罪所得財物之用，竟基於幫助詐欺取財及幫助掩
    飾特定犯罪所得去向之不確定故意，於民國（下同）110年5
    月某日，在新竹縣○○市○○路000號住處，以LINE通訊軟體（
    下稱LINE）傳訊方式，將其所有台北富邦商業銀行竹北分行
    帳號00000000000000號帳戶（下稱富邦銀行帳戶）帳號及VI
    SA金融卡之信用卡卡號0000000000000000號與安全碼，提供
    予真實姓名年籍不詳、LINE暱稱「安琪」（下稱「安琪」）
    之詐騙集團成員，供其所屬集團作為提款、轉帳及刷卡消費
    自動扣款之用，以此方式幫助該犯罪集團向他人詐取財物。
    嗣該詐騙集團所屬成員取得上開帳戶資料後，即基於意圖為
    自己不法所有之犯意聯絡，於110年4月21日起，透過臉書網
    站結識原告後，以LINE暱稱「安琪」之名義，陸續傳送不詳
    女子裸照予原告，向原告訛稱可透過儲值交友網站「wishan
    dating」約見面，然因其帳號遭凍結無法領出儲值款項，需
    繼續儲值至指定帳戶始可解凍云云，致原告誤信為真，並依
    指示於同年7月7日上午10時11分許起至同年7月12日上午9時
    43分許止，陸續臨櫃匯款新臺幣（下同）15萬5,000元、15
    萬5,000元、15萬5,000元、15萬5,000元、15萬5,000元至上
    開富邦銀行帳戶內。嗣該詐欺集團成員待上開款項匯入後，
    旋在交友軟體「wishandating」輸入被告上開信用卡卡號、
    安全碼及每筆刷卡所需之OTP密碼消費，藉此自上開富邦銀
    行帳戶中消費扣款，以此方式將上開詐得款項轉至詐欺集團
    成員使用。爰依刑事訴訟法第487條、民法第184條第1項前
    段規定，提出刑事附帶民事訴訟，請求被告負損害賠償責任
    。
㈡、訴之聲明： 　
  ⒈被告應給付原告775,000元，並自起訴狀繕本送達之翌日起至
    清償日止，按週年利率百分之5計算之利息。
　⒉前項判決請准供擔保宣告假執行。 
　⒊訴訟費用由被告負擔。 
二、被告答辯：
㈠、我把我的帳戶借給安琪，我沒有拿原告的錢，安琪叫別人把
    錢存到我的帳戶，安琪又把錢轉走。
㈡、答辯聲明：
    駁回原告之訴。
三、法院之判斷： 
㈠、原告主張之前開事實，經本院111年度金簡字第11號刑事判決
    判處：「郭裕杰幫助犯洗錢防制法第十四條第一項之一般洗
    錢罪，處有期徒刑貳月，併科罰金新臺幣壹萬元，罰金如易
    服勞役，以新臺幣壹仟元折算壹日」。經本院依職權調閱前
    開刑事案件卷宗查明，有該刑事判決在卷可稽，復有原告警
    詢之陳述、內政部警政署反詐騙案件紀錄表、臺北市政府警
    察局內湖分局康寧派出所受理詐騙帳戶通報警示簡便格式表
    、郵政跨行匯款申請書等可佐（臺灣新竹地方檢察署110年
    度偵字第10285號卷第22-36頁），及被告於偵查中之自白（
    臺灣新竹地方檢察署110年度偵字第10285號卷第41-43頁）
    ，堪認原告之主張為真實。
㈡、按因犯罪而受損害之人，於刑事訴訟程序得附帶提起民事訴
    訟，對於被告及依民法負賠償責任之人，請求回復其損害。
    前項請求之範圍，依民法之規定，刑事訴訟法第487條定有
    明文。因故意或過失，不法侵害他人之權利者，負損害賠償
    責任，民法第184條第1項前段亦有明文。經查，被告提供上
    開金融機構帳戶之帳號、信用卡卡號、安全碼及OTP消費簡
    訊認證碼，而幫助不詳之詐欺集團成員向原告詐欺取財既遂
    並遮斷資金流動軌跡，致原告匯款損失775,000元等情，已
    如上述，被告雖抗辯其並未拿到錢云云，然被告告知「安琪
    」其富邦銀行帳戶，容任「安琪」所屬之詐欺集團成員作為
    提款、轉帳及刷卡消費自動扣款之用，以向原告詐欺取財，
    被告與該詐欺集團成員均有犯意聯絡及行為分擔，屬共同侵
    權行為人甚明，被告此部分之抗辯尚不足採。而被告既與該
    詐欺集團成員於共同侵害原告權利之目的範圍內，各自分擔
    實行詐欺行為之一部，互相利用他人之行為，以達該詐欺集
    團向原告詐騙取得款項之目的，自應就原告遭詐騙之775,00
    0元負共同侵權行為連帶賠償責任，是原告依民法第184條第
    1項前段請求被告給付775,000元，為有理由，應予准許。
㈢、末按，給付有確定期限者，債務人自期限屆滿時起，負遲延
    責任；給付無確定期限者，債務人於債權人得請求給付時，
    經其催告而未為給付，自受催告時起，負遲延責任；其經債
    權人起訴而送達訴狀，或依督促程序送達支付命令，或為其
    他相類之行為者，與催告有同一之效力。遲延之債務，以支
    付金錢為標的者，債權人得請求依法定利率計算之遲延利息
    、應付利息之債務，其利率未經約定，亦無法律可據者，週
    年利率為百分之5，民法第229條第1項、第2項、第233條第1
    項前段、第203條分別定有明文。本件原告請求被告負損害
    賠償之責，未約定履行期，原告請求被告給付自起訴狀繕本
    送達翌日（被告於111年1月17日送達，有送達證書在卷可稽
    ，見本院111年度竹簡附民字第6號卷第9頁）即自111年1月1
    8日起至清償日止，按年息百分之5計算之利息，為有理由，
    應予准許。
㈣、從而，原告依民法第184條第1項前段之規定，請求被告給付
    原告775,000元，及自111年1月18日起至清償日止，按年息
    百分之5計算之利息，為有理由，應予准許。 
四、本件係原告於刑事訴訟程序提起之附帶民事訴訟，經本院刑
    事庭裁定移送民事庭審理，依刑事訴訟法第504條第2項之規
    定，免納裁判費，且本院刑事庭移送後，於民事訴訟程序進
    行期間亦無支付任何訴訟費用，爰不為訴訟費用負擔之諭知
    。
五、本件係適用簡易訴訟程序所為被告敗訴之判決，爰依民事訴
    訟法第389條第1項第3款之規定，依職權宣告假執行；原告
    陳明願供擔保聲請宣告假執行，尚無必要。
六、本件判決基礎之事證已臻明確，兩造其餘之攻擊防禦方法及
    所舉證據，經審酌後核與判決結果不生影響，爰不一一論列
    ，附此敘明。
七、據上論結，本件原告之訴為有理由，依民事訴訟法第436條
    第2項、第385條第1項前段、第389條第1項第3款，判決如主
    文。　
中　　華　　民　　國　　111 　年　　5 　　月　　31　　日
                  竹北簡易庭法　　　官　林麗玉
以上正本係照原本作成。
如對本判決上訴，須於判決送達後 20 日內向本院提出上訴狀。
如委任律師提起上訴者，應一併繳納上訴審裁判費。
中　　華　　民　　國　　111 　年　　5 　　月　　31　　日
                            書  記  官　郭春慧